【裁判字號】    97,抗,1093
【裁判日期】    970723
【裁判案由】    假扣押
【裁判全文】
臺灣高等法院民事裁定                  97年度抗字第1093號
抗  告  人  甲○○
上列抗告人因與相對人乙○○間假扣押事件，對於中華民國97年
6月10日台灣士林地方法院97年度裁全字1683號裁定提起抗告，
本院裁定如下：
    主  文
抗告駁回。
抗告訴訟費用由抗告人負擔。
    理  由
一、本件抗告意旨略以：相對人因積欠抗告人借款新台幣（下同
    ） 125萬元，乃開立安泰商業銀行支票乙紙為擔保，抗告人
    曾於民國（下同）96年 6月14日委託玉山銀行代收，惟因相
    對人無力支付，抗告人經相對人請求後始於兌現日前將該支
    票領回。近聞相對人將於台灣士林地方法院96年度執字第34
    126 號執行事件中分得相當金額，為保全強制執行，願供擔
    保以代釋明，依民事訴訟法第522條第1項及第523條第1項規
    定聲請准予假扣押。惟原法院竟以抗告人未釋明假扣押原因
    而駁回其聲請，惟按相對人迄今仍無力清償前開借款，且相
    對人目前失業，有可能因此增加負擔或就財產為不利益處分
    ，恐將達無資力之狀態。又相對人現無資產，並於96年入籍
    金門縣，自此即頻繁往來大陸，尚於廈門租屋居住，恐有逃
    匿之虞，爰提起抗告請求廢棄原裁定，並准予假扣押等語。
二、按民事訴訟法第526條第2項將舊法所定之「債權人雖未為前
    項釋明，如就債務人所應受之損害已供法院所定之擔保者，
    得命為假扣押」修正為「前項釋明如有不足，而債權人陳明
    願供擔保或法院認為適當者，法院得定相當之擔保，命供擔
    保後為假扣押」，故請求及假扣押之原因，債權人如未先為
    釋明，縱就債務人所應受之損害供法院所定之擔保者，亦不
    得命為假扣押，必因釋明而有不足，並經債權人陳明願供擔
    保或法院認為適當者，始得命供擔保後為假扣押（最高法院
    94年度台抗字第665號及94年度台抗字第156號裁定意旨參照
    ）。
三、抗告人雖稱：相對人遲未清償前開借款，目前失業，極可能
    就財產為不利益處分，且相對人現無資產，並往來大陸頻繁
    ，恐有逃匿之虞云云，並提出支票影本乙紙為釋明（見原法
    院卷第4頁）。惟該支票僅能釋明其假扣押之金錢請求，不
    能釋明相對人無資產且有逃匿之虞等假扣押原因，抗告人既
    未提出可即時調查之證據以釋明其假扣押原因，依前開說明
    ，其聲請假扣押聲請即有未合。原裁定駁回抗告人之聲請，
    依法並無違誤，抗告意旨指摘原裁定不當，求予廢棄，為無
    理由，應予駁回。
四、爰裁定如主文。
中    華    民    國    97    年    7     月    23    日
                    民事第十三庭
                        審判長法  官  黃嘉烈
                              法  官  吳燁山
                              法  官  高鳳仙
正本係照原本作成。
不得抗告。
中    華    民    國    97    年    7     月    29    日
                              書記官  黃慶霽


司法院資訊處製作；財團法人民間司法改革基金會備份。
